【裁判字號】    97,訴,929
【裁判日期】    970619
【裁判案由】    違反毒品危害防制條例
【裁判全文】
臺灣彰化地方法院刑事判決               97年度訴字第929號
公  訴  人  臺灣彰化地方法院檢察署檢察官
被      告  丁○○
                    （
選任辯護人  張崇哲律師
            張仕融律師
被      告  己○○
                    9 號.
選任辯護人  黃鼎鈞律師
            陳銘傑律師
被      告  丙○○
選任辯護人  盧志科律師
上列被告等因違反毒品危害防制條例案件，經檢察官提起公訴（
96年度偵字第11402 號、97年度偵字第346 號），本院判決如下
：
    主  文
丁○○犯如附表一、二所示之罪，各處如附表一、二主文欄所示
之刑（含主刑及從刑）。主刑部分應執行有期徒刑拾貳年陸月。
己○○犯如附表三所示之罪，各處如附表三主文欄所示之刑（含
主刑及從刑）。又轉讓第三級毒品，處有期徒刑捌月。主刑部分
應執行有期徒刑陸年肆月。
己○○被訴販賣第二級毒品部分無罪。
丙○○無罪。
    事  實
一、丁○○、己○○明知亞甲基雙氧甲基安非他命（MDMA）【俗
    稱「搖頭丸」】、愷他命（Ketamine，俗稱「K 他命」），
    分別係毒品危害防制條例第2 條第2 項第2 項第2 款、第3
    款所定之第二級、第三級毒品，不得非法販賣、轉讓、持有
    。竟仍分別為下列販賣第二級毒品MDMA、販賣第三級毒品愷
    他命及轉讓第三級毒品愷他命之犯行：
（一）丁○○於附表一所示之時間，基於販賣第二級毒品MDMA之
      各別犯意，以其所持用之門號0000-000000 號行動電話（
      已扣案）為聯繫工具（詳如附表一所示），與乙○○（持
      用00 00-000000號行動電話）互相聯絡，另因其與戊○○
      係同事，而在工作場所聯繫交易毒品事宜，而先後與戊○○、甲○○（於附表一編號一所示時間，戊○○與甲○○
      一同向丁○○購買MDMA 1顆）及乙○○分別約定在附表一
      所示時間、地點，分別以如附表一所示高於進價之價格，
      販賣如附表一所示之MDMA予上開戊○○、甲○○、乙○○
      等人，而獲取價差為利潤。
（二）又丁○○另基於販賣第三級毒品愷他命之各別犯意，以其
      所持用之門號0000-000000 號行動電話為聯繫工具（詳如
      附表二所示），與甲○○（持用0000-000000 號、0000-0
      00000 號行動電話）、乙○○（持用0000-000000 號行動
      電話）、吳嘉瑋（持用0000-000000 號行動電話）互相聯
      絡，另因其與戊○○係同事，而在工作場所聯繫交易毒品
      事宜，而先後與甲○○、戊○○、乙○○及吳嘉瑋分別約
      定在附表二所示時間、地點，分別以如附表二所示高於進
      價之價格，販賣如附表二所示之愷他命予上開甲○○、戊○○、乙○○及吳嘉瑋等人，而獲取價差為利潤。
（三）另己○○基於販賣第三級毒品愷他命之各別犯意，以其所
      持用之0000-000000 號（未扣案）、0000000000號（已扣
      案）之行動電話為聯繫工具（詳如附表三所示），與庚○○（持用0000-000000 號行動電話）、乙○○（持用0000
      -000000 號行動電話）互相聯絡，而先後與庚○○、乙○○分別約定在附表三所示時間、地點，分別以如附表三所
      示高於進價之價格，販賣如附表三所示之愷他命予上開庚○○及乙○○等人，而獲取價差為利潤。
（四）己○○另基於轉讓第三級毒品愷他命之犯意，於96年11月
      28日上午8 時許，在其原位於彰化縣彰化市○○○路270
      巷14號8 樓之居所處，同時轉讓第三級毒品愷他命1 包（
      約毛重4.5 公克）予李佳訓、黃馨微，經李佳訓再分裝成
      3 小包，由李佳訓分得其中2 包（各為毛重0.5 公克、
      1.6 公克），黃馨微分得1 包（毛重2.4 公克）。嗣因丁○○所持用之門號0000-000000 號行動電話、己○○所持
      用之門號0000-000000 號行動電話為警監聽，而於96年11
      月28日上午，為警持拘票及本院搜索票前往丁○○、己○○前揭居所處執行拘提及搜索，恰遇李佳訓、黃馨微甫自
      己○○前揭居所處離開，經警員跟隨李佳訓、黃馨微至彰
      化縣彰化市○○○路525 號世貿家具廣場時執行盤查，而
      在李佳訓皮包內扣得上開愷他命2 包（分別為毛重0.5 公
      克、1.6 公克，另扣存他案），及在黃馨微皮包內查扣上
      開愷他命1 包（毛重2.4 公克，另扣存他案）。另經警員
      在上址處所執行搜索，當場扣得丁○○所有之愷他命4 包
      （合計毛重48.6公克）、MDMA30顆、丁○○所持用之門號
      0000-000000 號行動電話（ANYCAL L牌）1 支、己○○所
      持用之門號0000-000000 號行動電話（ANYCALL 牌）1 支
      及丁○○所有預備供販賣第三級毒品愷他命使用之分裝袋
      2 包等物，而循線查悉上情。
二、案經彰化縣警察局移送臺灣彰化地方法院檢察署及經該署檢
    察官自動檢舉偵查起訴。
    理  由
壹、證據能力部分：
一、按被告以外之人於偵查中向檢察官所為陳述，除顯有不可信
    之情況者外，得為證據，同法第159 條之1 第2 項定有明文
    。偵查中對被告以外之人（包括證人、鑑定人、告訴人、被
    害人及共同被告等）所為之偵查筆錄，或被告以外之人向檢
    察官所提之書面陳述，性質上均屬傳聞證據。惟現階段刑事
    訴訟法規定檢察官代表國家偵查犯罪、實施公訴，依法其有
    訊問被告、證人及鑑定人之權，證人、鑑定人且須具結，而
    實務運作時，檢察官偵查中向被告以外之人所取得之陳述，
    原則上均能遵守法律規定，不致違法取供，其可信度極高，
    職是，被告以外之人前於偵查中已具結而為證述，除反對該
    項供述得具有證據能力之一方，已釋明「顯有不可信之情況
    」之理由外，不宜以該證人未能於審判中接受他造之反對詰
    問為由，即遽指該證人於偵查中之陳述不具證據能力。本件
    證人庚○○等人於檢察官偵查中所為之陳述，未曾提及檢察
    官在偵查時有不法取供之情形，被告等亦未釋明上開供述有
    顯不可信之情況，上開證人於偵查中之證言自具有證據能力
    。
二、按有事實足認被告或犯罪嫌疑人有最輕本刑為3 年以上有期
    徒刑之罪嫌，並危害國家安全或社會秩序情節重大，而有相
    當理由可信其通訊內容與本案有關，且不能或難以其他方法
    蒐集或調查證據者，得發通訊監察書。通訊監察書，偵查中
    由檢察官依司法警察機關聲請或依職權核發，審判中由法官
    依職權核發，通訊保障及監察法第5 條第1 項第1 款、第2
    項定有明文。本件被告丁○○所持用之門號0000-000000 號
    行動電話及被告己○○所持用之門號0000-000000 號行動電
    話之監聽錄音，係經臺灣彰化地方法院檢察署檢察官核准在
    案，有詳載聲監案號、案由、監察電話及對象等之臺灣彰化
    地方法院檢察署通訊監察書及譯文紀錄等附卷可參，係依法
    所為之監聽，尚無不法取證情事。又按通訊監察錄音之譯文
    ，僅屬依據監聽錄音結果予以翻譯之文字，固具文書證據之
    外觀，但實際上仍應認監聽所得之錄音帶或光碟，始屬調查
    犯罪所得之證物；刑事訴訟法第165 條之1 第2 項所稱之證
    物，如其蒐證程式合法，並經合法調查，自具證據能力。因
    此檢察官如提出通訊監察錄音之譯文為其證據方法，實乃以
    其監聽所得之錄音帶或光碟，為調查犯罪所得之證物，法院
    本應依刑事訴訟法第165 條之1 所列之方法調查，以判斷該
    錄音帶或光碟是否與通訊監察錄音之譯文相符。而監聽錄音
    製作之譯文，雖通常為偵查犯罪機關單方面製作，然若被告
    或訴訟關係人對其真實性並無爭執，經法院於審判期日提示
    譯文供當事人辨認、表示意見並為辯論者，程序自屬適法（
    最高法院95年度臺上字第295 號、94年度臺上字第4665號判
    決意旨參照）。查本案卷內之相關電話監聽，取證程式未見
    違法情事，已如前述；而警方依監聽錄音所製作之監聽譯文
    ，經本院提示予公訴人、被告及辯護人後，供其辨認、表示
    意見並為辯論，迄言詞辯論終結前均無異議，且同意採為證
    據，依上開說明，本案卷內通訊監察譯文均具證據能力。
三、其餘本案下列所引用之供述證據及非供述證據，公訴人、被
    告等及其選任辯護人均不爭執其證據能力，本院復衡以該等
    供述證據作成時之情況，應為適當，是可認後述所引用證據
    之證據能力均無疑義，合先敘明。
貳、有罪部分：
一、認定事實所憑之證據及理由：
（一）上開犯罪事實，業據被告丁○○、己○○於本院準備程序
      及審理時坦承不諱，且經證人即買受毒品者戊○○、甲○○、乙○○、吳嘉瑋、庚○○分別於偵查中及本院審理時
      證述屬實（參見96年度偵字第11402 號偵卷(二)第19-22 、
      28 -31、37-40 、65-68 頁；96年度偵字第5261號偵卷第
      85 -90、131-134 頁；本院97年6 月4 日審判筆錄），及
      據證人即受讓毒品者李佳訓、黃馨微於偵查中結證屬實（
      參見96年度偵字第11402 號偵卷(一)第150-155 、170-173
      頁），並有被告丁○○所持用之門號0000-000000 號行動
      電話、被告己○○所持用之門號0000-000000 號行動電話
      之通訊監察譯文、臺灣彰化地方法院檢察署通訊監察書、
      被告己○○所持用之門號0000-000000 號、0000-000000
      號行動電話之通聯紀錄表等件附卷可稽（參見警詢卷第45
      -62 頁；96年度偵字第11402 號偵卷(一)第50-70 頁；通聯
      紀錄卷）。暨有警員在李佳訓皮包內所扣得之愷他命2 包
      （分別為毛重0. 5公克、1.6 公克）、在黃馨微皮包內所
      扣得之愷他命1 包（毛重2.4 公克），及在被告丁○○等
      人上址居所處所查扣之愷他命4 包（合計毛重48.6公克）
      、MDMA 30 顆、丁○○所持用之門號0000-000000 號行動
      電話（ANYCALL 牌）1 支、己○○所持用之門號0000-000
      000 號行動電話（ANYCALL 牌）1 支與分裝袋2 包扣案可
      資佐證。衡諸上開證人戊○○等人與被告丁○○、己○○
      皆無怨隙，自無甘冒偽證重典設詞誣陷被告丁○○、己○○之可能，足徵被告丁○○、己○○之自白與事實相符。
（二）且按販賣毒品之所謂販賣行為，須行為人主觀上有營利意
      圖，且客觀上有販入或賣出毒品行為，即足構成，至於實
      際上是否已經獲利，則非所問；必也始終無營利之意思，
      而以原價或低於原價有償讓與他人，方難謂為販賣行為，
      而僅得以轉讓罪論處（參照最高法院93年度臺上字第1651
      號判決要旨）。又販賣第二級毒品MDMA、第三級毒品愷他
      命本無一定價格，各次買賣之價格，當亦各有差異，隨供
      需雙方之資力、關係之深淺、需求之數量、貨源之充裕與
      否、販賣者對於資金之需求如何即殷切與否，以及政府查
      緝之態度，進而為各種不同之風險評估，而為機動性之調
      整，是其價格標準，自非一成不變，且販賣者從各種「價
      差」或「量差」或係「純度」謀取利潤方式，或有差異，
      然其所圖利益之非法販賣行為目的，則屬相同，並無二致
      。本件被告丁○○、己○○所為各次販賣毒品犯行，雖因
      並未當場查獲販毒事實，且時隔久遠，而無從察知其販賣
      毒品確實數量，惟毒品危害防制條例所處罰之「販賣」毒
      品罪，所著重者為在主觀上有藉以牟利之惡性，及對毒品
      之擴散具有較有償或無償轉讓行為更嚴重之危害性，被告
      「營利」之意圖係從客觀之社會環境、情況及證人、物證
      等資料，依據證據法則綜合研判認定；衡諸毒品MDMA、愷
      他命均量微價高，且依一般社會通念以觀，販賣行為在通
      常情形下均係以牟利為其主要誘因及目的，從而，舉凡其
      有償交易，除足反證其確另基於某種非圖利本意之關係外
      ，通常尚難因無法查悉其販入價額作為是否高價賣出之比
      較，諉無營利之意思，阻卻販賣犯行之追訴。本件被告丁○○、己○○確各有上開販賣毒品之行為，已經調查屬實
      ，考量社會大眾均知買賣MDMA、愷他命係非法行為之客觀
      社會環境，依據上開積極證據及經驗法則綜合研判，被告
      丁○○、己○○應各係意圖營利而販賣毒品，要無疑義。
（三）綜上積極證據，被告丁○○、己○○上開分別販賣第二級
      、第三級毒品、轉讓第三級毒品之犯行均堪以認定，應依
      法論科。
二、論罪科刑部分：
（一）查亞甲基雙氧甲基安非他命（MDMA）、愷他命（Ketamine
      ），分別為毒品危害防制條例第2 條第2 項第2 款、第3
      款所定之第二級、第三級毒品，均不得非法持有、轉讓、
      販賣。核被告丁○○所為，分別係犯毒品危害防制條例第
      4 條第2 項之販賣第二級毒品罪（如附表一所示）及同條
      例第3 項之販賣第三級毒品罪（如附表二所示）；被告己○○所為，分別係犯毒品危害防制條例第4 條第3 項之販
      賣第三級毒品罪（如附表三所示）及同條例第8 條第3 項
      （起訴書誤載為第7 條第3 項）之轉讓第三級毒品罪。
（二）被告丁○○、己○○為供應販賣、轉讓，於各次販賣、轉
      讓第二級、第三級毒品前後，分別持有各該第二級、第三
      級毒品之低度行為，應各為販賣或轉讓第二級、第三級毒
      品之高度行為所吸收，均不另論罪。
（三）又被告丁○○、己○○就渠等於96年10月間某日販賣第三
      級毒品予乙○○部分（詳如附表二編號8 、附表三編號5
      所示）之犯行，有犯意聯絡及行為分擔，為共同正犯。
（四）被告丁○○就附表一編號1 所示部分，係同時販賣第二級
      毒品MDMA予戊○○、甲○○2 人，是被告丁○○係以一行
      為同時觸犯上開販賣第二級毒品罪，為同種想像競合犯，
      應依刑法第55條規定從一重處斷。另被告己○○係同時轉
      讓第三級毒品愷他命予李佳訓、黃馨微2 人，亦屬一行為
      同時觸犯上開轉讓第三級毒品罪，亦為同種想像競合犯，
      應依刑法第55條規定從一重處斷。
（五）按94年2 月2 日修正公布，於95年7 月1 日施行之刑法，
      基於刑罰公平原則之考量，杜絕僥倖之犯罪心理，並避免
      易致鼓勵犯罪之誤解，已刪除第56條連續犯之規定。行為
      人反覆實行之犯罪行為茍係在刑法修正施行後者，因法律
      之修正已生阻斷連續犯之法律效果，除認應合於接續犯、
      繼續犯、集合犯等實質上一罪關係而以一罪論處外，基於
      一罪一罰之刑罰公平性，自應併合處罰。而刑法上所謂集
      合犯是指立法者所制定之犯罪構成要件中，本就預定有數
      個同種類之行為將反覆實行之犯罪而言，是將各自實現犯
      罪構成要件之多數行為，解釋為集合犯，而論以一罪；是
      以對於集合犯，必須從嚴解釋，以符合立法者之意向。所
      謂集合犯，係指數犯罪構成要件中，本即預定有數個同種
      類之行為將反覆實行，雖其特質為行為含有反覆實行複數
      行為而評價為包括一罪，但並非其所有反覆實行之行為，
      皆一律認為包括一罪，仍須從行為人之主觀犯意，自始係
      基於概括性，行為之時、空上具有密切關係，且依社會通
      念，認屬包括之一罪為合理適當者，始足當之，否則仍應
      依實質競合予以併合處罰。犯罪是否包括一罪之集合犯，
      客觀上，應斟酌其法律規定文字之本來意涵、實現該犯罪
      目的之必要手段、社會生活經驗中該犯罪實行常態及社會
      通念等；主觀上，則視其是否出於行為人之一次決意，並
      秉持刑罰公平原則，加以判斷（最高法院96年度臺上字第
      1850號、96年度臺上字第3531號、96年度臺上字第4969號
      、96年度臺上字第1168號判決意旨參照）。本件被告丁○○、己○○各意圖營利而販賣毒品多次之行為，為實現牟
      利之犯罪目的，依吾人之生活經驗，其犯罪之實行，固以
      反覆、繼續為常態，然其販賣之時間、販賣地點、販賣對
      象、販賣毒品種類均各自不盡相同，難認係出於被告丁○○、己○○之1 次犯罪決意；況此類異時、異地且異其對
      象之販賣毒品行為，依社會通念，殊難認以評價為一罪為
      適當；再者，其多次販賣毒品，致該毒品氾濫，嚴重危害
      國人身心健康之犯罪結果，評價為集合犯之包括一罪，難
      謂符合法律規範本質，更與刪除連續犯之修法意旨相違，
      自不得認僅成立集合犯之包括一罪，是被告丁○○、己○○所犯之各次販賣第二級毒品、第三級毒品及轉讓第三級
      毒品之犯行，均應分論併罰。
（六）又本案被告丁○○、己○○販賣毒品之原因無非肇因於本
      身無法戒絕毒品，冀圖以販毒所得利益供己施用毒品所需
      之花費，渠等所犯販賣第二級、第三級毒品之各次交易金
      額並非極高，所得尚屬非鉅，渠等從事者僅係零星之小額
      交易，未因此獲有鉅額利潤，其相對於長期大量販賣毒品
      予不特定人之大毒梟，對社會治安及國民健康所造成之危
      害尚屬較輕，渠等因一時貪念罹犯重典，然刑罰除制裁之
      功能外，更寓有教育、感化之目的，本院考量被告丁○○
      、己○○因本身染有施用MDMA、愷他命毒品惡習，業據被
      告2 人供明在卷，並有詮昕科技股份有限公司濫用藥物尿
      液檢驗報告2 紙在卷可稽（參見警詢卷第95、97頁），致
      罹販毒重典，渠等犯後已能坦承犯行，深具悔意，本院衡
      以上情，認其犯罪情狀尚非無可憫恕，縱使科處最輕法定
      本刑猶嫌過重，在客觀上足以令人同情，爰依刑法第59條
      規定，就被告丁○○、己○○所犯販賣第二級、第三級毒
      品罪，均酌予減輕其刑。
（七）爰審酌被告丁○○、己○○之素行，渠等鋌而走險從事販
      毒交易，明知MDMA、愷他命毒品，使用容易成癮，濫行施
      用，非但對施用者身心造成傷害，而因其成癮性，常使施
      用者經濟地位發生實質改變而處於劣勢，容易造成家庭破
      裂戕害國力，為國家嚴格查禁之違禁物，仍不顧其販賣對
      象可能面臨之困境，加以販賣，其販賣行為助長毒品流通
      ，致生危害於社會，惟渠等於本院審理時各坦承犯行，並
      表悔意，暨分別考量其犯罪之目的、動機、手段等一切情
      狀，分別量處如主文所示之刑，並各定其應執行刑，以示
      懲儆。
（八）沒收部分：
  １、扣案之MDMA 30 顆、愷他命4 包（合計毛重約48.6公克）
      ，分別為毒品危害防制條例所規定之第二級、第三級毒品
      ，業據被告丁○○等人供明在卷，並有查證照片在卷可參
      ，爰依毒品危害防制條例第18條第1 項前段宣告沒收銷燬
      之。
  ２、按犯毒品危害防制條例第4 條之罪者，其供犯罪所用或因
      犯罪所得之財物之財物應予沒收，如全部或一部不能沒收
      時，追徵其價額或以其財產抵償之，該條例第19條第1 項
      規定甚明。由此項規定觀之，必限於所得者為金錢以外之
      其他財物而無法沒收時，始應追徵其價額。如所得財物為
      金錢而無法沒收時，則應以其財產抵償之，不發生追徵價
      額之問題（最高法院89年度臺上字第6946號、91年臺上字
      第5583號判決要旨參照）。且該條規定屬相對沒收主義之
      立法，依該條規定宣告沒收者，以屬於被告所有之供犯罪
      所用或因犯罪所得之物為限（最高法院93年度臺上字第46
      2 號判決意旨參照）。又所謂「其因犯罪所得之財物」，
      並不以當場搜獲扣押者為限；而販賣毒品所得之對價，不
      問其中何部分屬於成本，何部分屬於犯罪所得之財物，應
      均予沒收，始與上開法條之規定符合；且因犯罪所得之財
      物，亦不能與正常營利事業計算營利所得之情形，相提並
      論（最高法院65年度第5 次刑庭庭推總會議決議意旨參照
      ）。經查，被告丁○○、己○○分別先後出售毒品予附表
      一、二、三所示之人如各該附表所示之毒品，並獲取如各
      該附表「價格」欄所示之財物，依其與交易對象之交易狀
      態，已經收取，雖未經扣案，惟無法證明已經滅失，且分
      屬被告丁○○、己○○犯毒品危害防制條例第4 條之罪所
      得之財物，仍各應依毒品危害防制條例第19條第1 項規定
      諭知沒收如附表「主文」欄所示，如全部或一部不能沒收
      時，以其財產抵償之。又附表二編號8 、附表三編號5 所
      示部分，被告丁○○、己○○應予連帶沒收。
  ３、被告丁○○所持用之0000-000000 號行動電話（ANYCALL
      牌）、被告己○○所持用之0000-000000 號、0000-00000
      0 號行動電話（ANYCALL 牌）各1 支（均含SIM 卡），分
      別係被告丁○○、己○○所有，用以聯繫販賣毒品事宜，
      業據被告丁○○、己○○供明在卷，核與上開證人即上開
      毒品買受人所述相符（均詳前述），並有上開通訊監察譯
      文在卷可憑，是上開行動電話（均含SIM 卡）各為供被告
      丁○○、己○○犯毒品危害防制條例第4 條之罪所用之物
      ，已扣案之0000-000000 號行動電話（ANYCALL 牌）、00
      00-000000 號行動電話（ANYCALL 牌）各1 支（均含SIM
      卡），應依毒品危害防制條例第19條第1 項規定諭知沒收
      如附表主文欄所示，另被告己○○所持用之0000-000000
      號行動電話雖未扣案，惟無證據證明已滅失，應依毒品危
      害防制條例第19條第1 項規定宣告沒收如附表主文欄所示
      ，如不能或無法沒收，追徵其價額。
  ４、又扣案之分裝袋2 包，為被告丁○○所有預備供販賣第三
      級毒品所用之物，業據被告丁○○於本院審理時供明在卷
      ，爰依刑法第38條第1 項第2 款規定併予宣告沒收。
  ５、其餘扣存本案之物品：被告丁○○部分：門號00000000
      00號行動電話（GPRS牌）1 支、現金新臺幣6 萬7000元；
      被告丙○○部分：愷他命1 包（毛重2.8 公克）、門號
      0000000000號行動電話（易利信牌）1 支、愷他命吸食用
      盤1 個、吸管1 支、吸食工具1 片；被告己○○部分：
      行動電話6 支（INNOSTREAM牌1 支、NOKIA 牌3 支、MOTO
      ROLA牌2 支，含門號0000000000號、0000000000號SIM 卡
      ），查上開物品均據被告丁○○等人供陳與本案販賣或轉
      讓第二級、第三級毒品無關，上開物品或供被告丙○○自
      己施用毒品使用，或供被告丁○○等人日常生活聯絡使用
      ，或為被告丁○○工作之所得，尚與本案被告丁○○、己○○上開犯行無涉，且本院亦查無積極證據足資證明確與
      本案被告丁○○、己○○販賣或轉讓第二級、第三級毒品
      之犯行有關，故均不予宣告沒收，併此敘明。
參、不另為無罪諭知部分
一、公訴意旨另略以：被告丁○○、己○○明知愷他命係毒品危
    害防制條例第2 條第2 項第2 項第3 款所定之第三級毒品，
    不得非法販賣、轉讓、持有。竟基於反覆實施販賣愷他命以
    牟利之單一行為決意，除上開論罪科刑部分外，另有販賣第
    三級毒品愷他命之犯行：(一)被告丁○○部分：於96年2 、3
    月間某日，另販賣第三級毒品愷他命予乙○○1 次；(二)被告
    己○○部分：自96年1 月間某日起至同年5 月間某日止，
    另販賣第三級毒品愷他命予庚○○約7 次；於96年8 、9
    月間某日、96年10月初某日、96年10月底某日，另販賣第三
    級毒品愷他命予甲○○3 次；於96年5 、6 月間某日、96
    年7 月間某日，另販賣第三級毒品愷他命予戊○○2 次；
    於96年8 月間某日、同年9 月某日、同年11月間某日，另販
    賣第三級毒品愷他命予乙○○3 次；96年8 、9 月間某日
    起至同年11月間某日止，另販賣第三級毒品愷他命予吳嘉瑋
    4 次，因認被告丁○○、己○○此部分亦各涉犯毒品危害防
    制條例第4 條第3 項之販賣第三級毒品罪嫌。
二、惟按犯罪事實應依證據認定之，無證據不得認定其犯罪事實
    ，又不能證明被告犯罪者，應諭知無罪判決，刑事訴訟法第
    154 條第2 項、第301 條第1 項分別定有明文。而刑事訴訟
    上證明之資料，無論為直接證據或間接證據，均須達於通常
    一般之人均不致有所懷疑，而得確信其真實之程度，始得據
    為有罪之認定，若其關於被告是否犯罪之證明未能達此程度
    ，而有合理之懷疑存在，致使無從形成有罪之確信，根據「
    罪證有疑，利於被告」之證據法則，即不得據為不利被告之
    認定，此有最高法院76年臺上字第4986號判例可稽。又按刑
    事訴訟法第156 條第2 項規定，被告雖經自白，仍應調查其
    他必要之證據，以察其是否與事實相符。立法目的乃欲以補
    強證據擔保自白之真實性；亦即以補強證據之存在，藉之限
    制自白在證據上之價值，俾發現實質的真實，即使被告之自
    白出於任意性，然若別無其他補強證據足以擔保其自白與事
    實相符，該自白仍非刑事訴訟法上得據之為認定被告犯罪之
    唯一證據，當不得單憑此而為被告不利之認定。而所謂補強
    證據，則指除該自白本身外，其他足資以證明自白之犯罪事
    實確具有相當程度真實性之證據而言，雖其所補強者，非以
    事實之全部為必要，但亦須因補強證據與自白之相互利用，
    而足使犯罪事實獲得確信者，始足當之（最高法院74年臺覆
    字第10號判例、83年度臺覆字第38號判決、95年度臺上字第
    5809號判決、95年度臺上字第6673號判決意旨參照）。
三、公訴人認定被告丁○○、己○○涉犯上開罪嫌，無非係以證
    人乙○○、庚○○等人於偵查中依印象概略估算各向被告丁○○、己○○購買次數之證述，及被告己○○於警詢、偵查
    中之自白為據。訊據被告丁○○、己○○堅決否認有何此部
    分販賣第三級毒品愷他命之犯行，被告丁○○辯稱：96年2
    、3 月間伊尚未販賣第三級毒品愷他命，該次並非伊販賣愷
    他命予乙○○等語；被告己○○辯稱：伊僅有販賣愷他命予
    庚○○3 次及乙○○2 次（含替丁○○送貨那次），另其餘
    甲○○、戊○○、吳嘉瑋等人伊從未曾販賣愷他命予渠等，
    伊在警詢、偵查中承認有販賣毒品，係為保護丁○○，實際
    上伊並無那麼多次販賣愷他命之行為等語。
四、按施用毒品者其供出毒品來源，因而破獲者，法律規定得減
    輕其刑，是施用毒品者有為偵查機關誘導、或為邀輕典而為
    不實陳述之可能，其陳述之真實性自有合理之懷疑，其所稱
    向某人購買之供述，須補強證據以擔保其供述之真實性，所
    謂補強證據，指其他有關證明施用毒品者之關於毒品交易之
    供述真實性之相關證據而言，必須與施用毒品者關於毒品交
    易之供述，具有相當程度之關連性，而足使一般人對施用毒
    品者關於毒品交易之供述，並無合理之懷疑存在，而得確信
    其為真實，始足當之（最高法院94年度臺上字第7038號、94
    年度臺上字第1218號判決意旨參照）。公訴人認定被告丁○○、己○○除上開論罪科刑部分外，各另販賣此部分第三級
    毒品愷他命，就販賣第三級毒品予乙○○、庚○○部分：除
    證人乙○○、庚○○於警詢、偵查時之證述外，並無其他補
    強證據可資佐證；而就販賣第三級毒品予甲○○、戊○○、
    吳嘉瑋部分，則僅有被告己○○之警偵自白，亦無其他補強
    證據可資佐證。而上開證人乙○○、庚○○於本院審理時業
    就各次向被告丁○○、己○○購買毒品之時間、地點、交易
    金額、是否完成交易等節一一詳細證述，並皆仔細回想並陳
    明向被告丁○○、己○○購買毒品之次數，渠等於本院審理
    時就購買毒品次數之證述核與被告自白相符（詳如上述），
    洵堪採信，從而，渠等在偵查時關於購買次數粗略估算之證
    述，均無其他佐證而無法遽予採信為論罪基礎。另證人甲○○、戊○○、吳嘉瑋迭於警詢、偵查中及本院審理時均證述
    ：渠等有向被告丁○○購買毒品，但不曾向被告己○○購買
    毒品等語，是此部分除被告己○○於警偵中之單一自白外，
    ，並無其他補強證據可資佐證。此外，本院復查無其他積極
    證據足以證明被告丁○○、己○○各有此部分販賣第三級毒
    品之犯行，此部分自屬不能證明被告丁○○、己○○犯罪，
    原應為被告丁○○、己○○無罪之諭知，惟因公訴人認此部
    分各與上開經論罪科刑之販賣第三級毒品罪有實質上一罪關
    係，爰不另為無罪之諭知。
肆、無罪部分：
一、公訴意旨另以：(一)被告丙○○明知愷他命，係毒品危害防制
    條例第2 條第2 項第3 款所定之第三級毒品，不得非法持有
    、販賣，竟仍與被告己○○共同基於販賣第三級毒品之犯意
    聯絡，自96年1 月間某日起至同年5 月間某日止，撥打電話
    予證人庚○○，並相約在彰化縣員林鎮某處交易，以每包愷
    他命700 元之價格，每次販賣10包愷他命予庚○○，總計交
    易次數10餘次，庚○○再以每包800 元至1000元之價格轉賣
    他人後，再將販賣毒品所得交予丙○○或己○○，以償還向
    上開2 人購買毒品之欠款，因認被告丙○○亦涉犯毒品危害
    防制條例第4 條第3 項之販賣第三級毒品罪嫌。(二)被告己○○明知MDMA係毒品危害防制條例第2 條第2 項第2 項第2 款
    所定之第二級毒品，不得非法持有、販賣，竟仍與被告丁○○共同基於販賣第二級毒品MDMA之犯意聯絡，於如附表一所
    示之時間、地點，以被告丁○○所持用之門號0000-000000
    號行動電話為聯繫工具，並以高於進價之價格，先後販賣第
    二級毒品MDMA予戊○○、甲○○及乙○○等人，而獲取價差
    為利潤，因認被告己○○另涉犯毒品危害防制條例第4 條第
    2 項之販賣第二級毒品罪嫌等語。
二、茲按犯罪事實應依證據認定之，無證據不得認定其犯罪事實
    ，又不能證明被告犯罪者，應諭知無罪判決，刑事訴訟法第
    154 條第2 項、第301 條第1 項分別定有明文。又依前揭判
    決、判例意旨，若關於被告是否犯罪之證明未能達於通常一
    般之人均不致有所懷疑，而得確信其真實之程度，而有合理
    之懷疑存在，致使無從形成有罪之確信，根據「罪證有疑，
    利於被告」之證據法則，即不得據為不利被告之認定；另即
    使被告之自白出於任意性，然若別無其他補強證據足以擔保
    其自白與事實相符，該自白仍非刑事訴訟法上得據之為認定
    被告犯罪之唯一證據，當不得單憑此而為被告不利之認定，
    詳如前述。
三、公訴人認定被告丙○○、己○○涉犯上開罪嫌，無非係以證
    人庚○○於96年5 月31日警詢、偵查中之證述，及被告己○○於警詢、偵查中之自白為據。訊據被告丙○○、己○○堅
    決否認有何此部分販賣第三級毒品愷他命或第二級毒品MDMA
    之犯行，被告丙○○辯稱：伊未曾販賣第三級毒品愷他命予
    庚○○，也無與被告己○○共同販賣愷他命予庚○○等語；
    被告己○○辯稱：伊僅有前述販賣愷他命予庚○○、乙○○
    之行為，伊從不曾販賣第二級毒品MDMA予他人，伊在警詢、
    偵查中承認有販賣毒品，係為保護丁○○，實際上伊並無販
    賣第二級毒品MDMA之犯行等語。
四、公訴人認定被告丙○○涉犯此部分販賣第三級毒品愷他命之
    犯行，除證人庚○○於96年5 月31日警詢、偵查中之之證述
    外，並無其他補強證據可資佐證；另就被告己○○涉嫌販賣
    第二級毒品MDMA部分，則僅有被告己○○之警偵自白，亦無
    其他補強證據可資佐證。經查：(一)證人庚○○於本院97年6
    月4 日審理時到庭具結證稱：「（問：你的上游是何人？）
    綽號阿榮」、「（問：阿榮是否在庭被告己○○？）是」、
    「（問：你是否跟丙○○購買毒品？）沒有」、「（問：為
    何你在警詢、偵訊中你說你跟己○○與丙○○購買毒品？）
    這是我張富慶律師跟警察說的，因為當時他與我一起製作筆
    錄，我第一次製作筆錄時，並不知道我上游的名字，是張富
    慶律師他有去查，拿了二個名字給我」、「（問：你若搞錯
    名字應該僅有一人，為何你的筆錄會有二個人？）我的意思
    是他們二人的其中一人，因為當時並沒有照片」、「（問：
    你是否知道他（丙○○）的本名？）不知道，我是後來在臺
    中市警察局時才知道」、「（問：你拿何資料給你律師去查
    上游？）沒有，當時律師問我說幾年次的，我說我大約70年
    次，一開始律師問我說是否是跟光頭拿的，我說不是跟光頭
    拿的，是跟阿榮拿的，隔一個星期律師就拿資料給我看」等
    語，是依證人庚○○前揭證述，僅能證明伊有向被告己○○
    購買第三級毒品愷他命，無法證明伊有向被告丙○○購買過
    第三級毒品愷他命。又證人庚○○於96年5 月24日警詢、偵
    查中及96年9 月4 日警詢中均僅證述：伊係向被告己○○購
    買毒品等語，並指認被告己○○口卡片（參見96年度偵字第
    52 61 號卷第25-33 、85-90 、118 頁；警詢卷第32頁），
    依其上開警詢、偵查之證詞，均未提及被告丙○○有與被告
    己○○共同販賣愷他命予伊之情事。雖證人庚○○於96年5
    月31日警偵中提及被告丙○○有販賣毒品，但證人庚○○於
    本院審理時已證述伊係誤認才為如此陳述，況證人庚○○於
    96年5 月31日警偵中亦未就被告丙○○係如何販賣愷他命予
    伊之情節陳述明確，諸如各次向被告丙○○購買毒品之時間
    、地點、交易金額、是否完成交易等節，均無詳細之證述，
    而此部分亦無相關之通聯紀錄等其他補強證據可資佐證，自
    難僅憑證人庚○○於96年5 月31日警偵中籠統指證被告丙○○有販賣毒品等語，遽認被告丙○○有此部分販賣第三級毒
    品之犯行。(二)另證人甲○○、戊○○、乙○○迭於警詢、偵
    查中及本院審理時均證述：渠等不曾向被告己○○購買第二
    級毒品MDMA，所施用之MDMA是向被告丁○○所購買等語，是
    此部分除被告己○○於警偵中之單一自白外，並無其他如通
    聯紀錄譯文等補強證據可資佐證，亦難逕認被告己○○有此
    部分販賣第二級毒品之犯行。(三)此外，本院復查無其他積極
    事證足認被告丙○○、己○○確有公訴人所指訴此部分之犯
    行，此部分尚未達於通常一般之人均不致有所懷疑而得確信
    其為真實之程度，揆諸首揭法條及判例意旨，不能證明被告
    丙○○、己○○此部分犯罪，依法自應為被告丙○○、己○○2 人此部分無罪之諭知。
據上論斷，應依刑事訴訟法第299 條第1 項前段、第301 條第1
項，毒品危害防制條例第4 條第2 項、第3 項、第8 條第3 項、
第18條第1 項前段、第19條第1 項，刑法第11條、第28條、第55
條、第59條、第51條第5 款、第9 款、第38條第1 項第2 款，判
決如主文。
本案經檢察官黃淑媛到庭執行職務。
中    華    民    國    97    年    6     月    19    日
                  刑事第一庭    審判長法  官  簡璽容
                                      法  官  胡宜如
                                      法  官  郭麗萍
以上正本證明與原本無異。
如不服本判決，應於判決送達後10日內，向本院提出上訴書狀，
上訴書狀應「敘述具體上訴理由」，並按他造當事人之人數附繕
本。「切勿逕送上級法院」。
中    華    民    國    97    年    6     月    19    日
                                      書記官  張子涵
附錄本案論罪科刑法條全文：
毒品危害防制條例第4條
製造、運輸、販賣第一級毒品者，處死刑或無期徒刑；處無期徒
刑者，得併科新臺幣 1 千萬元以下罰金。
製造、運輸、販賣第二級毒品者，處無期徒刑或 7 年以上有期徒
刑，得併科新臺幣 7 百萬元以下罰金。
製造、運輸、販賣第三級毒品者，處 5 年以上有期徒刑，得併科
新臺幣 5 百萬元以下罰金。
製造、運輸、販賣第四級毒品者，處 3 年以上 10 年以下有期徒
刑，得併科新臺幣 3 百萬元以下罰金。
製造、運輸、販賣專供製造或施用毒品之器具者，處 1 年以上 7
年以下有期徒刑，得併科新臺幣 1 百萬元以下罰金。
前五項之未遂犯罰之。
毒品危害防制條例第8條
轉讓第一級毒品者，處 1 年以上 7 年以下有期徒刑，得併科新
臺幣 1 百萬元以下罰金。
轉讓第二級毒品者，處 6 月以上 5 年以下有期徒刑，得併科新
臺幣 70 萬元以下罰金。
轉讓第三級毒品者，處 3 年以下有期徒刑，得併科新臺幣 30 萬
元以下罰金。
轉讓第四級毒品者，處 1 年以下有期徒刑，得併科新臺幣 10 萬
元以下罰金。
前四項之未遂犯罰之。
轉讓毒品達一定數量者，加重其刑至二分之一，其標準由行政院
定之。
毒品危害防制條例第18條
查獲之第一、二級毒品及專供製造或施用第一、二級毒品之器具
，不問屬於犯人與否，均沒收銷燬之；查獲之第三、四級毒品及
製造或施用毒品之器具，無正當理由而擅自持有者，均沒入銷燬
之。但合於醫藥、研究或訓練之用者，得不予銷燬。
前項合於醫藥、研究或訓練用毒品或器具之管理辦法，由法務部
會同行政院衛生署定之。
毒品危害防制條例第19條
犯第 4 條至第 9 條、第 12 條、第 13 條或第 14 條第 1 項、
第2 項之罪者，其供犯罪所用或因犯罪所得之財物，均沒收之，
如全部或一部不能沒收時，追徵其價額或以其財產抵償之。
為保全前項價額之追徵或以財產抵償，得於必要範圍內扣押其財
產。
犯第 4 條之罪所使用之水、陸、空交通工具沒收之。
附表一：被告丁○○販賣第二級毒品MDMA部分
┌─┬───┬─────┬─────┬──────┬────┬───────────┐
│編│交易  │交易時間  │交易地點  │交易方式    │交易價格│      主文            │
│號│對象  │          │          │            │(新臺幣)│                      │
├─┼───┼─────┼─────┼──────┼────┼───────────┤
│１│戊○○│96年7 月間│丁○○原位│戊○○與陳欣│500 元  │丁○○販賣第二級毒品，│
│  │甲○○│某日      │於彰化縣彰│佩係同事，由│MDMA 1顆│處有期徒刑肆年。扣案之│
│  │      │          │化市崙平南│戊○○出面在│        │MDMA參拾顆均沒收銷燬之│
│  │      │          │路270 巷14│工作場所與陳│        │；販賣毒品所得之財物新│
│  │      │          │號8樓 居所│欣佩約定毒品│        │臺幣伍佰元沒收之，如全│
│  │      │          │處附近7-11│交易事宜後，│        │部或一部不能沒收時，以│
│  │      │          │便利商店  │嗣丁○○於交│        │其財產抵償之。        │
│  │      │          │          │易地點將1 顆│        │                      │
│  │      │          │          │MDMA同時販賣│        │                      │
│  │      │          │          │予戊○○及李│        │                      │
│  │      │          │          │官諺。      │        │                      │
├─┼───┼─────┼─────┼──────┼────┼───────────┤
│２│戊○○│96年11月28│同上      │戊○○在工作│500 元  │丁○○販賣第二級毒品，│
│  │      │日        │          │場所與丁○○│MDMA 1顆│處有期徒刑肆年。扣案之│
│  │      │          │          │約定毒品交易│        │MDMA參拾顆均沒收銷燬之│
│  │      │          │          │事宜後，嗣陳│        │；販賣毒品所得之財物新│
│  │      │          │          │欣佩於交易地│        │臺幣伍佰元沒收之，如全│
│  │      │          │          │點販賣1 顆  │        │部或一部不能沒收時，以│
│  │      │          │          │MDMA予戊○○│        │其財產抵償之。        │
│  │      │          │          │。          │        │                      │
├─┼───┼─────┼─────┼──────┼────┼───────────┤
│３│乙○○│96年11月中│同上      │由乙○○以其│1000元  │丁○○販賣第二級毒品，│
│  │      │旬某日    │          │所持用之0930│MDMA 2顆│處有期徒刑肆年。扣案之│
│  │      │          │          │951950號行動│        │MDMA參拾顆均沒收銷燬之│
│  │      │          │          │電話與丁○○│        │；扣案之行動電話壹支（│
│  │      │          │          │所持用之0917│        │ANYCALL 牌，含00000000│
│  │      │          │          │799177號行動│        │77門號SIM 卡壹張）沒收│
│  │      │          │          │電話聯繫毒品│        │；販賣毒品所得之財物新│
│  │      │          │          │交易事宜後，│        │臺幣壹仟元沒收之，如全│
│  │      │          │          │丁○○於交易│        │部或一部不能沒收時，以│
│  │      │          │          │地點販賣2 顆│        │其財產抵償之。        │
│  │      │          │          │MDMA予乙○○│        │                      │
│  │      │          │          │。          │        │                      │
└─┴───┴─────┴─────┴──────┴────┴───────────┘
附表二：被告丁○○販賣第三級毒品愷他命部分
┌─┬───┬─────┬─────┬──────┬────┬───────────┐
│編│交易  │交易時間  │交易地點  │交易方式    │交易價格│      主文            │
│號│對象  │          │          │            │(新臺幣)│                      │
├─┼───┼─────┼─────┼──────┼────┼───────────┤
│１│甲○○│96年8 、9 │丁○○原位│甲○○以其使│1000元  │丁○○販賣第三級毒品，│
│  │      │月間某日  │於彰化縣彰│用之00000000│愷他命  │處有期徒刑參年。扣案之│
│  │      │          │化市崙平南│07號或098767│        │愷他命肆包（合計毛重肆│
│  │      │          │路270 巷14│0707號行動電│        │拾捌點陸公克）沒收銷燬│
│  │      │          │號8樓 居所│話與丁○○所│        │之；扣案之行動電話壹支│
│  │      │          │處附近7-11│持用之091779│        │（ANYCALL牌，含0000000│
│  │      │          │便利商店  │9177號行動電│        │177 門號SIM 卡壹張）、│
│  │      │          │          │話聯繫交易事│        │分裝袋貳包均沒收；販賣│
│  │      │          │          │宜後，丁○○│        │毒品所得之財物新臺幣壹│
│  │      │          │          │於交易地點販│        │仟元沒收之，如全部或一│
│  │      │          │          │賣愷他命1000│        │部不能沒收時，以其財產│
│  │      │          │          │元予甲○○。│        │抵償之。              │
├─┼───┼─────┼─────┼──────┼────┼───────────┤
│２│甲○○│96年10月初│同上      │同上        │1000元  │丁○○販賣第三級毒品，│
│  │      │某日      │          │            │愷他命  │處有期徒刑參年。扣案之│
│  │      │          │          │            │        │愷他命肆包（合計毛重肆│
│  │      │          │          │            │        │拾捌點陸公克）沒收銷燬│
│  │      │          │          │            │        │之；扣案之行動電話壹支│
│  │      │          │          │            │        │（ANYCALL牌，含0000000│
│  │      │          │          │            │        │177 門號SIM 卡壹張）、│
│  │      │          │          │            │        │分裝袋貳包均沒收；販賣│
│  │      │          │          │            │        │毒品所得之財物新臺幣壹│
│  │      │          │          │            │        │仟元沒收之，如全部或一│
│  │      │          │          │            │        │部不能沒收時，以其財產│
│  │      │          │          │            │        │抵償之。              │
├─┼───┼─────┼─────┼──────┼────┼───────────┤
│３│甲○○│96年10月底│同上      │同上        │1000元  │丁○○販賣第三級毒品，│
│  │      │某日      │          │            │愷他命  │處有期徒刑參年。扣案之│
│  │      │          │          │            │        │愷他命肆包（合計毛重肆│
│  │      │          │          │            │        │拾捌點陸公克）沒收銷燬│
│  │      │          │          │            │        │之；扣案之行動電話壹支│
│  │      │          │          │            │        │（ANYCALL牌，含0000000│
│  │      │          │          │            │        │177 門號SIM 卡壹張）、│
│  │      │          │          │            │        │分裝袋貳包均沒收；販賣│
│  │      │          │          │            │        │毒品所得之財物新臺幣壹│
│  │      │          │          │            │        │仟元沒收之，如全部或一│
│  │      │          │          │            │        │部不能沒收時，以其財產│
│  │      │          │          │            │        │抵償之。              │
├─┼───┼─────┼─────┼──────┼────┼───────────┤
│４│戊○○│96年5 、6 │同上      │戊○○在工作│1400元  │丁○○販賣第三級毒品，│
│  │      │月間某日  │          │場所與丁○○│愷他命2 │處有期徒刑參年。扣案之│
│  │      │          │          │約定毒品交易│包      │愷他命肆包（合計毛重肆│
│  │      │          │          │事宜後，嗣陳│        │拾捌點陸公克）沒收銷燬│
│  │      │          │          │欣佩於交易地│        │之；分裝袋貳包沒收；販│
│  │      │          │          │點販賣2 包愷│        │賣毒品所得之財物新臺幣│
│  │      │          │          │他命予戊○○│        │壹仟肆佰元沒收之，如全│
│  │      │          │          │。          │        │部或一部不能沒收時，以│
│  │      │          │          │            │        │其財產抵償之。        │
├─┼───┼─────┼─────┼──────┼────┼───────────┤
│５│戊○○│96年7 月間│同上      │同上        │1400元  │丁○○販賣第三級毒品，│
│  │      │某日      │          │            │愷他命2 │處有期徒刑參年。扣案之│
│  │      │          │          │            │包      │愷他命肆包（合計毛重肆│
│  │      │          │          │            │        │拾捌點陸公克）沒收銷燬│
│  │      │          │          │            │        │之；分裝袋貳包沒收；販│
│  │      │          │          │            │        │賣毒品所得之財物新臺幣│
│  │      │          │          │            │        │壹仟肆佰元沒收之，如全│
│  │      │          │          │            │        │部或一部不能沒收時，以│
│  │      │          │          │            │        │其財產抵償之。        │
├─┼───┼─────┼─────┼──────┼────┼───────────┤
│６│乙○○│96年8 月間│同上      │由乙○○以其│800元   │丁○○販賣第三級毒品，│
│  │      │某日      │          │所持用之0930│愷他命1 │處有期徒刑參年。扣案之│
│  │      │          │          │951950號行動│包      │愷他命肆包（合計毛重肆│
│  │      │          │          │電話與丁○○│        │拾捌點陸公克）沒收銷燬│
│  │      │          │          │所持用之0917│        │之；扣案之行動電話壹支│
│  │      │          │          │799177號行動│        │（ANYCALL牌，含0000000│
│  │      │          │          │電話聯繫毒品│        │177 門號SIM 卡壹張）、│
│  │      │          │          │交易事宜後，│        │分裝袋貳包均沒收；販賣│
│  │      │          │          │丁○○於交易│        │毒品所得之財物新臺幣捌│
│  │      │          │          │地點販賣愷他│        │佰元沒收之，如全部或一│
│  │      │          │          │命800 元予施│        │部不能沒收時，以其財產│
│  │      │          │          │志忠。      │        │抵償之。              │
├─┼───┼─────┼─────┼──────┼────┼───────────┤
│７│乙○○│96年9 月間│同上      │同上        │800元   │丁○○販賣第三級毒品，│
│  │      │某日      │          │            │愷他命1 │處有期徒刑參年。扣案之│
│  │      │          │          │            │包      │愷他命肆包（合計毛重肆│
│  │      │          │          │            │        │拾捌點陸公克）沒收銷燬│
│  │      │          │          │            │        │之；扣案之行動電話壹支│
│  │      │          │          │            │        │（ANYCALL牌，含0000000│
│  │      │          │          │            │        │177 門號SIM 卡壹張）、│
│  │      │          │          │            │        │分裝袋貳包均沒收；販賣│
│  │      │          │          │            │        │毒品所得之財物新臺幣捌│
│  │      │          │          │            │        │佰元沒收之，如全部或一│
│  │      │          │          │            │        │部不能沒收時，以其財產│
│  │      │          │          │            │        │抵償之。              │
├─┼───┼─────┼─────┼──────┼────┼───────────┤
│８│乙○○│96年10月間│同上      │由乙○○以其│800元   │丁○○共同販賣第三級毒│
│  │      │某日      │          │所持用之0930│愷他命1 │品，處有期徒刑參年。扣│
│  │      │          │          │951950號行動│包      │案之愷他命肆包（合計毛│
│  │      │          │          │電話與丁○○│        │重肆拾捌點陸公克）沒收│
│  │      │          │          │所持用之0917│        │銷燬之；扣案之行動電話│
│  │      │          │          │799177號行動│        │壹支（ANYCALL 牌，含09│
│  │      │          │          │電話聯繫毒品│        │00000000門號SIM 卡壹張│
│  │      │          │          │交易事宜後，│        │）、分裝袋貳包均沒收；│
│  │      │          │          │由己○○出面│        │販賣毒品所得之財物新臺│
│  │      │          │          │在交易地點販│        │幣捌佰元沒收之（與劉啟│
│  │      │          │          │賣愷他命800 │        │榮連帶沒收），如全部或│
│  │      │          │          │元予乙○○。│        │一部不能沒收時，以其財│
│  │      │          │          │            │        │產抵償之。            │
├─┼───┼─────┼─────┼──────┼────┼───────────┤
│９│乙○○│96年11月間│同上      │由乙○○以其│800元   │丁○○販賣第三級毒品，│
│  │      │某日      │          │所持用之0930│愷他命1 │處有期徒刑參年。扣案之│
│  │      │          │          │951950號行動│包      │愷他命肆包（合計毛重肆│
│  │      │          │          │電話與丁○○│        │拾捌點陸公克）沒收銷燬│
│  │      │          │          │所持用之0917│        │之；扣案之行動電話壹支│
│  │      │          │          │799177號行動│        │（ANYCALL牌，含0000000│
│  │      │          │          │電話聯繫毒品│        │177 門號SIM 卡壹張）、│
│  │      │          │          │交易事宜後，│        │分裝袋貳包均沒收；販賣│
│  │      │          │          │丁○○於交易│        │毒品所得之財物新臺幣捌│
│  │      │          │          │地點販賣愷他│        │佰元沒收之，如全部或一│
│  │      │          │          │命800 元予施│        │部不能沒收時，以其財產│
│  │      │          │          │志忠。      │        │抵償之。              │
├─┼───┼─────┼─────┼──────┼────┼───────────┤
│１０│吳嘉瑋│96年8 、9 │同上      │由吳嘉瑋以其│1600元  │丁○○販賣第三級毒品，│
│  │      │月間某日  │          │所持用之0923│愷他命2 │處有期徒刑參年。扣案之│
│  │      │          │          │347657號行動│包      │愷他命肆包（合計毛重肆│
│  │      │          │          │電話與丁○○│        │拾捌點陸公克）沒收銷燬│
│  │      │          │          │所持用之0917│        │之；扣案之行動電話壹支│
│  │      │          │          │799177號行動│        │（ANYCALL牌，含0000000│
│  │      │          │          │電話聯繫毒品│        │177 門號SIM 卡壹張）、│
│  │      │          │          │交易事宜後，│        │分裝袋貳包均沒收；販賣│
│  │      │          │          │丁○○於交易│        │毒品所得之財物新臺幣壹│
│  │      │          │          │地點販賣愷他│        │仟陸佰元沒收之，如全部│
│  │      │          │          │命2 包1600元│        │或一部不能沒收時，以其│
│  │      │          │          │予吳嘉瑋。  │        │財產抵償之。          │
├─┼───┼─────┼─────┼──────┼────┼───────────┤
││吳嘉瑋│96年9 、10│同上      │方式同上。  │800 元  │丁○○販賣第三級毒品，│
│  │      │月間某日  │          │丁○○於交易│愷他命1 │處有期徒刑參年。扣案之│
│  │      │          │          │地點販賣愷他│包      │愷他命肆包（合計毛重肆│
│  │      │          │          │命1 包800 元│        │拾捌點陸公克）沒收銷燬│
│  │      │          │          │予吳嘉瑋。  │        │之；扣案之行動電話壹支│
│  │      │          │          │            │        │（ANYCALL牌，含0000000│
│  │      │          │          │            │        │177 門號SIM 卡壹張）、│
│  │      │          │          │            │        │分裝袋貳包均沒收；販賣│
│  │      │          │          │            │        │毒品所得之財物新臺幣捌│
│  │      │          │          │            │        │佰元沒收之，如全部或一│
│  │      │          │          │            │        │部不能沒收時，以其財產│
│  │      │          │          │            │        │抵償之。              │
├─┼───┼─────┼─────┼──────┼────┼───────────┤
││吳嘉瑋│96年11月6 │同上      │方式同上。  │1600元  │丁○○販賣第三級毒品，│
│  │      │日        │          │丁○○於交易│愷他命2 │處有期徒刑參年。扣案之│
│  │      │          │          │地點販賣愷他│包      │愷他命肆包（合計毛重肆│
│  │      │          │          │命2 包1600元│        │拾捌點陸公克）沒收銷燬│
│  │      │          │          │予吳嘉瑋。  │        │之；扣案之行動電話壹支│
│  │      │          │          │            │        │（ANYCALL牌，含0000000│
│  │      │          │          │            │        │177 門號SIM 卡壹張）、│
│  │      │          │          │            │        │分裝袋貳包均沒收；販賣│
│  │      │          │          │            │        │毒品所得之財物新臺幣壹│
│  │      │          │          │            │        │仟陸佰元沒收之，如全部│
│  │      │          │          │            │        │或一部不能沒收時，以其│
│  │      │          │          │            │        │財產抵償之。          │
├─┼───┼─────┼─────┼──────┼────┼───────────┤
││吳嘉瑋│96年11月17│同上      │方式同上。  │800 元  │丁○○販賣第三級毒品，│
│  │      │日        │          │丁○○於交易│愷他命1 │處有期徒刑參年。扣案之│
│  │      │          │          │地點販賣愷他│包      │愷他命肆包（合計毛重肆│
│  │      │          │          │命1 包800 元│        │拾捌點陸公克）沒收銷燬│
│  │      │          │          │予吳嘉瑋。  │        │之；扣案之行動電話壹支│
│  │      │          │          │            │        │（ANYCALL牌，含0000000│
│  │      │          │          │            │        │177 門號SIM 卡壹張）、│
│  │      │          │          │            │        │分裝袋貳包均沒收；販賣│
│  │      │          │          │            │        │毒品所得之財物新臺幣捌│
│  │      │          │          │            │        │佰元沒收之，如全部或一│
│  │      │          │          │            │        │部不能沒收時，以其財產│
│  │      │          │          │            │        │抵償之。              │
└─┴───┴─────┴─────┴──────┴────┴───────────┘
附表三：被告己○○販賣第三級毒品愷他命部分
┌─┬───┬─────┬─────┬──────┬────┬───────────┐
│編│交易  │交易時間  │交易地點  │交易方式    │交易價格│      主文            │
│號│對象  │          │          │            │(新臺幣)│                      │
├─┼───┼─────┼─────┼──────┼────┼───────────┤
│１│庚○○│96年1月間 │庚○○位於│由庚○○以其│7000元  │己○○販賣第三級毒品，│
│  │      │某日      │彰化縣員林│所持用之0930│愷他命10│處有期徒刑參年陸月。未│
│  │      │          │鎮○○街75│572589號行動│包      │扣案之行動電話壹支（含│
│  │      │          │巷16號2 樓│電話與己○○│        │0000000000門號SIM 卡壹│
│  │      │          │之住處樓下│所持用之0916│        │張）沒收之，如全部或一│
│  │      │          │          │631290號行動│        │部不能沒收時，追徵其價│
│  │      │          │          │電話聯繫毒品│        │額；販賣毒品所得之財物│
│  │      │          │          │交易事宜後，│        │新臺幣柒仟元沒收之，如│
│  │      │          │          │己○○於交易│        │全部或一部不能沒收時，│
│  │      │          │          │地點販賣愷他│        │以其財產抵償之。      │
│  │      │          │          │命10包共7000│        │                      │
│  │      │          │          │元予庚○○，│        │                      │
│  │      │          │          │庚○○則以每│        │                      │
│  │      │          │          │包800 元至10│        │                      │
│  │      │          │          │00元不等價格│        │                      │
│  │      │          │          │轉賣其他人（│        │                      │
│  │      │          │          │所涉販賣第三│        │                      │
│  │      │          │          │級毒品部分，│        │                      │
│  │      │          │          │另由本院96年│        │                      │
│  │      │          │          │度訴字第1375│        │                      │
│  │      │          │          │號審理中），│        │                      │
│  │      │          │          │所得款項再交│        │                      │
│  │      │          │          │付予己○○以│        │                      │
│  │      │          │          │清償先前購毒│        │                      │
│  │      │          │          │之欠款。    │        │                      │
├─┼───┼─────┼─────┼──────┼────┼───────────┤
│２│庚○○│96年3 月間│彰化縣員林│同上        │7000元  │己○○販賣第三級毒品，│
│  │      │某日      │鎮「豐原駭│            │愷他命10│處有期徒刑參年陸月。未│
│  │      │          │客」網路咖│            │包      │扣案之行動電話壹支（含│
│  │      │          │啡館      │            │        │0000000000門號SIM 卡壹│
│  │      │          │          │            │        │張）沒收之，如全部或一│
│  │      │          │          │            │        │部不能沒收時，追徵其價│
│  │      │          │          │            │        │額；販賣毒品所得之財物│
│  │      │          │          │            │        │新臺幣柒仟元沒收之，如│
│  │      │          │          │            │        │全部或一部不能沒收時，│
│  │      │          │          │            │        │以其財產抵償之。      │
├─┼───┼─────┼─────┼──────┼────┼───────────┤
│３│庚○○│96年5 月間│庚○○位於│同上        │7000元  │己○○販賣第三級毒品，│
│  │      │某日      │彰化縣員林│            │愷他命10│處有期徒刑參年陸月。未│
│  │      │          │鎮○○街75│            │包      │扣案之行動電話壹支（含│
│  │      │          │巷16號2 樓│            │        │0000000000門號SIM 卡壹│
│  │      │          │之住處樓下│            │        │張）沒收之，如全部或一│
│  │      │          │          │            │        │部不能沒收時，追徵其價│
│  │      │          │          │            │        │額；販賣毒品所得之財物│
│  │      │          │          │            │        │新臺幣柒仟元沒收之，如│
│  │      │          │          │            │        │全部或一部不能沒收時，│
│  │      │          │          │            │        │以其財產抵償之。      │
├─┼───┼─────┼─────┼──────┼────┼───────────┤
│４│乙○○│96年2 、3 │己○○原位│由乙○○以其│800元   │己○○販賣第三級毒品，│
│  │      │月間某日  │於彰化縣彰│所持用之0930│愷他命1 │處有期徒刑參年。扣案之│
│  │      │          │化市崙平南│951950號行動│包      │行動電話壹支（含0925-0│
│  │      │          │路270 巷14│電話與己○○│        │53357 門號SIM 卡壹張）│
│  │      │          │號8 樓居所│所持用0925-0│        │沒收；販賣毒品所得之財│
│  │      │          │處附近7-11│53357 號之電│        │物新臺幣捌佰元沒收之，│
│  │      │          │便利商店  │話聯繫毒品交│        │如全部或一部不能沒收時│
│  │      │          │          │易事宜後，劉│        │，以其財產抵償之。    │
│  │      │          │          │啟榮於交易地│        │                      │
│  │      │          │          │點販賣愷他命│        │                      │
│  │      │          │          │800 元予施志│        │                      │
│  │      │          │          │忠。        │        │                      │
├─┼───┼─────┼─────┼──────┼────┼───────────┤
│５│乙○○│96年10月間│同上      │由乙○○以其│800元   │己○○共同販賣第三級毒│
│  │      │某日      │          │所持用之0930│愷他命1 │品，處有期徒刑參年。扣│
│  │      │          │          │951950號行動│包      │案之愷他命肆包（合計毛│
│  │      │          │          │電話與丁○○│        │重肆拾捌點陸公克）沒收│
│  │      │          │          │所持用之0917│        │銷燬之；扣案之行動電話│
│  │      │          │          │799177號行動│        │壹支（ANYCALL 牌，含09│
│  │      │          │          │電話聯繫毒品│        │00000000門號SIM 卡壹張│
│  │      │          │          │交易事宜後，│        │）、分裝袋貳包均沒收；│
│  │      │          │          │由己○○出面│        │販賣毒品所得之財物新臺│
│  │      │          │          │在交易地點販│        │幣捌佰元沒收之（與陳欣│
│  │      │          │          │賣愷他命800 │        │佩連帶沒收），如全部或│
│  │      │          │          │元予乙○○。│        │一部不能沒收時，以其財│
│  │      │          │          │            │        │產抵償之。            │
└─┴───┴─────┴─────┴──────┴────┴───────────┘


司法院資訊處製作；財團法人民間司法改革基金會備份。
